【裁判字號】    98,聲判,42
【裁判日期】    980622
【裁判案由】    聲請交付審判
【裁判全文】
臺灣臺北地方法院刑事裁定            98年度聲判字第42號
聲  請  人
即 告訴 人  辛○○
代  理  人  鄭蕙蓉律師
被      告  己○○○
            甲○○
            丁○○
            戊○○
            庚○○
            乙○○
                      120巷.
            丙○○
上列聲請人因告訴被告等詐欺等案件，不服臺灣高等法院檢察署
檢察長於民國九十八年二月十三日九十八年度上聲議字第九四一
號駁回再議之處分（原不起訴處分案號：臺灣臺北地方法院檢察
署九十七年度偵續一字第三五號），聲請交付審判，本院裁定如
下：
    主  文
聲請駁回。
    理  由
一、按告訴人不服上級法院檢察署檢察長或檢察總長認再議為無
    理由而駁回之處分者，得於接受處分書後十日內委任律師提
    出理由狀，向該管第一審法院聲請交付審判；法院認為交付
    審判之聲請不合法或無理由者，應駁回之，刑事訴訟法第二
    百五十八條之一、第二百五十八條之三第二項前段分別定有
    明文。又刑事訴訟法第二百五十八條之一規定，告訴人得向
    法院聲請交付審判，此乃對於「檢察官不起訴或緩起訴裁量
    權」制衡之一種外部監督機制，法院此時僅就檢察官所為不
    起訴或緩起訴之處分是否正確加以審查，以防止檢察機關濫
    權。依此立法精神，同法第二百五十八條之三第三項規定：
    「法院就交付審判之聲請為裁定前，得為必要之調查」，其
    所謂「得為必要之調查」，係指調查證據之範圍應以偵查中
    曾顯現者為限，不可就新提出之證據再為調查，亦不可蒐集
    偵查卷以外之證據，否則將與刑事訴訟法第二百六十條之再
    行起訴規定混淆不清。又法院於審查交付審判之聲請有無理
    由時，除認為告訴人所指摘不利被告之事證未經檢察機關詳
    為調查或斟酌，或不起訴處分書所載理由違背經驗法則、論
    理法則或其他證據法則者外，不宜率予交付審判，亦有法院
    辦理刑事訴訟案件應行注意事項第一百十八項可資參照。且
    法院裁定交付審判，即如同檢察官提起公訴使案件進入審判
    程序，是法院裁定交付審判之前提，必須偵查卷內所存證據
    已符合刑事訴訟法第二百五十一條第一項規定「足認被告有
    犯罪嫌疑」檢察官應提起公訴之情形，亦即該案件已經跨越
    起訴門檻，否則，縱或法院對於檢察官所認定之基礎事實有
    不同判斷，但如該案件仍須另行蒐證偵查始能判斷應否交付
    審判者，因交付審判審查制度並無如同再議救濟制度得為發
    回原檢察官續行偵查之設計，法院仍應依同法第二百五十八
    條之三第二項前段規定，以聲請無理由裁定駁回，合先敘明
    。
二、聲請人原告訴意旨略以：被告甲○○、乙○○、丙○○、庚○○為方炳煌（已歿）之子女，被告己○○○為方炳煌之配
    偶，被告丁○○及戊○○則為方炳煌之弟弟。緣聲請人辛○○於民國九十四年五月二十七日，向方炳煌購置坐落於臺北
    市○○段○○段第六一０、六一一地號二筆土地及其上門牌
    號碼為臺北市中山區○○○路○段108號、110號建物之所有
    權權利範圍三分之一（下稱系爭房地），聲請人即交付方炳
    煌共計新臺幣（下同）五百萬元支票，並同意負擔土地增值
    稅，為達節稅目的，雙方復約定簽約後五年內，待系爭房地
    符合適用自用住宅標準時再行移轉所有權，惟方炳煌必須設
    定最高限額抵押權五千萬元予聲請人，並將系爭房地三分之
    一信託登記予聲請人之妻吳鈺瑾為受託人。詎方炳煌於九十
    四年十一月二十四日過世後，被告等均明知方炳煌已將系爭
    房地權利範圍三分之一售予聲請人，竟共同基於意圖為自己
    不法所有之犯意聯絡，於九十五年八月九日向臺灣臺北地方
    法院起訴，虛偽陳稱不知有上開買賣契約存在，請求塗銷設
    定予聲請人之抵押權，並在訴訟程序中進行中由被告甲○○
    、乙○○、丙○○、庚○○及己○○○於九十五年十一月八
    日發函被告丁○○及戊○○，告知其為系爭房地共有人，是
    否主張優先承買，而被告丁○○及戊○○旋於同年月十四日
    表示優先承買，被告等並偽造不實之買賣契約，持向地政機
    關申請土地移轉過戶登記，因認被告等涉有刑法第三百三十
    九條第一項詐欺取財罪嫌，同法第三百五十五條間接毀損罪
    嫌及同法第二百十四條使公務員登載不實罪嫌云云。
三、本件聲請意旨略以：按土地法第三十四條之一第四項規定「
    共有人出賣其應有部分時，他共有人得以同一價格共同或單
    獨優先承購。」之「共有人優先購買權」僅具債權效力，此
    由該條項用語，並未如同法第一百零四條第二項後段設有「
    出賣人未通知優先購買權人而與第三人訂定買賣契約者，其
    契約不得對抗優先購買權人」之明文可知，因此倘共有人違
    反土地法第三十四條之一第四項規定將應有部分買予他人，
    他共有人不得主張該買賣為無效而塗銷其依法所為之登記。
    又土地法第三十四條之一所規定之通知義務，純屬共有人間
    之內部關係，共有人未踐行此項通知義務，僅生應否負損害
    賠償責任之問題，對於出賣處分之效力，尚無影響。是被告
    既承認知道方炳煌已將系爭房地持分賣予聲請人，方炳煌之
    繼承人及應依法依約履行系爭房地持分移轉過戶義務，而依
    土地法第三十四條之一第四項之規定，共有人出售共有物時
    未通知其他共有人，充其量僅生土地共有人被告丁○○及戊○○有無對方炳煌或其繼承人及被告己○○○、甲○○、乙○○、丙○○、庚○○請求損害賠償之問題，是查：
  (一)被告己○○○、甲○○、乙○○、丙○○、庚○○於方炳煌
    死亡時，以查閱土地登記謄本，明知系爭房地已出售聲請人
    但尚未過戶而設有信託登記作為履約保證，竟利用土地登記
    規則第一百二十八條規定，於九十五年四月二十日以檢附存
    證信函通知方式，單方逕向地政機關辦理塗銷信託登記，並
    於同日辦妥繼承登記，使系爭房地所有權人由方炳煌變更登
    記為其五人，除以侵害聲請人土地移轉過戶權利，信託登記
    保障權利，並涉有使公務員登載不實罪嫌。
  (二)被告己○○○、甲○○、乙○○、丙○○、庚○○明知系爭
    房地已出售聲請人而設定最高限額抵押權登記作為履約保障
    ，竟假口不知方炳煌有出售系爭房地持分負有債務等不實陳
    述，於九十五年八月九日向鈞院對聲請人提起案號為九十五
    年度訴字第九一一八號「塗銷抵押權」之民事訴訟，經鈞院
    判決駁回，現由臺灣高等法院審理中，侵害聲請人債權及抵
    押權登記保障權利，並涉有訴訟詐欺罪嫌。
  (三)被告己○○○、甲○○、乙○○、丙○○、庚○○於九十五
    年十一月八日發函通知被告丁○○及戊○○行使共有人優先
    購買權，雙方假借行使土地法第三十四條之一第四項共有人
    優先購買權，並在同年十二月十五日以買賣價格五百萬元成
    立不實買賣契約，以此欺騙地政機關使公務員登載不實而將
    系爭房地辦理過戶，使系爭房地所有權由方炳煌繼承人變更
    登記為共有人名下，使被告戊○○、丁○○取得方炳煌持分
    權利，除侵害聲請人土地移轉過戶權利，並涉有使公務員登
    載不實罪嫌。
  (四)被告戊○○、丁○○於九十六年三月二十日將取得方炳煌持
    分權利過戶予建商沈奇成，系爭房地成為沈奇成、戊○○、
    丁○○三人共有。被告丁○○及戊○○又於九十六年八月二
    日以一億九千萬元價格相二人持分權利出售予沈奇成所有，
    以免除被告七人對聲請人房地持分產權移轉過戶義務之旅行
    ，侵害聲請人土地移轉過戶權利，並謀取房地產不法利益。
  (五)則被告七人假借不知方炳煌已出售系爭房地持分，並以方炳
    煌未通知其他共有人行使優先承買權為無權處分，以及轉讓
    第三人善意取得之詐術，故意將全部權利出售予第三人，侵
    害聲請人土地移轉過戶權利、信託登記及抵押權登記履約保
    障權利，以取得房地產不法利益，顯然涉嫌共犯刑法第三百
    三十九條詐欺罪、第三百五十五條間接毀損債權罪及第二百
    十四條使公務員登載不實罪。臺灣高等法院檢察署九十八年
    度上聲議字第九四一號駁回聲請再議處分理由，罔顧上開證
    據及不知土地法第三十四條之一第四項共有人優先承買權僅
    具債權效力，竟以聲請人未能證明被告等人確實知悉方炳煌
    出售系爭房地持分，以及聲請人未能提供方炳煌有通知共有
    人行使優先承買權，認被告提起塗銷抵押權民事訴訟，以及
    以存證信函行使共有人優先購買權而另立買賣契約，係屬依
    法正當行使權利云云，而駁回本案再議之聲請，其認事用法
    顯屬有誤，為此聲請交付法院審判云云。
四、經查，本件聲請人以被告劉碧霞、甲○○、乙○○、丙○○
    、庚○○、戊○○、丁○○等七人涉犯詐欺、間接毀損及使
    公務員登載不實等罪嫌，向臺灣臺北地方法院檢察署（下稱
    臺北地檢署）提出告訴，經該署檢察官於九十六年九月二十
    一日以九十六年度偵字第一九００二號為不起訴處分，聲請
    人不服向臺灣高等法院檢察署（下稱高檢署）聲請再議，經
    高檢署檢察長於九十六年十一月二十二日以九十六年度上聲
    議字第五七四九號令發回臺北地檢署續行偵查，經臺北地檢
    署於九十七年一月二十一日以九十六年度偵續字第八一三號
    為不起訴處分，聲請人不服，再度向高檢署聲請再議，經高
    檢署檢察長以九十七年度上聲議字第一０三０號令發回臺北
    地檢署續行偵查；後經臺北地檢署於九十七年九月二十二日
    以九十七年度偵續一字第三五號為不起訴處分，聲請人不服
    ，向高檢署提出再議，經高檢署檢察長於九十八年二月十三
    日以九十八年度上聲議字第九四一號處分書以無理由駁回聲
    請人再議之聲請等情，業據本院調閱臺北地檢署九十六年度
    偵字第一九００二號、九十六年度偵續字第八一三號、九十
    七年度偵續一字第三五號及高檢署九十六年度上聲議字第五
    七四九號、九十七年度上聲議字第一０三０號、九十八年度
    上聲議字第九四一號卷查證屬實。嗣聲請人於九十八年二月
    二十三日收受前揭駁回再議之處分書後，於同年三月四日委
    任律師以書狀向本院聲請交付審判，則其聲請即為合法，先
    予敘明。
五、前揭聲請交付審判之犯罪事實，均據被告劉碧霞、甲○○、
    乙○○、丙○○、庚○○、戊○○、丁○○於偵查中所否認
    ，被告甲○○、乙○○、庚○○均辯稱：伊三人係於方炳煌
    過世後，至地政機關查土地登記謄本，才知道方炳煌將系爭
    房地權利範圍三分之一賣予聲請人，原本想將方炳煌賣出之
    系爭房地持分買回，但聲請人不同意等語；被告甲○○另辯
    稱：伊原想提出買賣不成立之訴，惟因土地共有人依土地法
    有優先承購權，律師建議彼等兄妹繼承方炳煌之系爭房地持
    分後，通知系爭房地之共有人即被告丁○○及戊○○是否願
    意優先承買，再由共有人優先承買系爭房地持分等語；被告
    己○○○則辯以：不知道方炳煌生前已經將系爭房地權利出
    售予聲請人，且未曾聽聞方炳煌提及此事，伊亦不知方炳煌
    將自聲請人處所取得之買賣價金用於何處等語；被告丁○○
    、戊○○則以：方炳煌在生前並沒有告知伊等要出售系爭房
    地權利，伊二人自不知道要行使土地共有人優先承購權，迨
    方炳煌過世之後，方炳煌的子女通知伊二人有無意願購買系
    爭房地持分，伊二人始表示有意願並加以承購之後，就將系
    爭房地之全部權利以一億九千萬元之價格出售給沈奇成、沈
    奇宏，並無聲請人所指之故意使聲請人無法買到系爭房地，
    或是故意毀損聲請人債權之情況等語置辯，經查：
  (一)聲請人於向方炳煌購買本建房地之過程中，並未求證方炳煌
    是否告知其家人要賣土地一事等情，業據聲請人自承在卷。
    而方炳煌於九十四年間找陳世杰賣其所持分之土地，當時仲
    介曾建議方炳煌先賣給其他持分共有人，或是與其他持分共
    有人一起賣給別人，但方炳煌說想自己賣，其他共有人沒有
    意願要行使優先購買權，所以就在申請書上由方炳煌具結，
    但是聲請人在與方炳煌整個買賣系爭房地過程中，並沒有見
    過其他共有人即被告丁○○及戊○○，亦沒有見過被告己○○○、甲○○、乙○○、庚○○等語，亦據證人即本案房屋
    仲介陳世杰、黃國冠於偵查中證述明確。再輔以方炳煌雖於
    死前曾於土地登記申請書載明「優先購買人已放棄優先購買
    權，如有不實，出賣人願負法律責任」等語，然前揭事實，
    已據優先購買權人即被告丁○○及戊○○所否認，又聲請人
    與方炳煌簽約之過程中，均未曾見過其他共有人出具之放棄
    優先承買權之書面，僅於向方炳煌確認後，制式的要求方炳
    煌切結等情，亦據證人陳世杰證述綦詳。而土地登記聲請書
    上之記載係方炳煌個人之聲明，既因其業已死亡而無從查證
    ，尚難僅憑聲請人主觀臆測被告等必然知情之片面指訴，即
    遽為不利被告等之事實認定。
  (二)又方炳煌出售系爭房地持分所得價金五百萬元，除其中六十
    萬元提供予證人陳世杰作為本案仲介佣金外，餘款之四張支
    票（面額一百萬元二張、一百五十萬元一張、九十萬元一張
    ，共計四百四十萬元），均係由方炳煌分別於九十四年五月
    三十日、八月二日及十一月九日親自背書提領均由方炳煌背
    書提示領取完畢，此有陽信銀行天母分行函及所附四張支票
    之影本在卷可稽，則前揭價金既係悉數由方炳煌個人提領使
    用，則其妻即被告己○○○於偵訊時供稱不知方炳煌將款項
    用於何處等語，即非無據。
  (三)而被告甲○○、乙○○、庚○○雖於偵查中供稱：「方炳煌
    過世之後我們去查謄本，才知道土地賣給他人，就去找告訴
    人，想把土地過戶回來。」、「（之後是否有跟告訴人協商
    ？）有，是想協議將土地過戶回來，但告訴人不同意。」等
    語，被告甲○○另又供稱：「（你為何要將房子過戶給你叔
    叔？）我們本要提買賣不成立，但律師建議通知持有人我的
    叔叔，因土地共有人有優先購買權，我叔叔要優先購買上開
    土地。」等語，但依其三人所供，可知其三人係於被繼承人
    方炳煌死後辦理繼承時始知悉系爭房地業經方炳煌出售予聲
    請人之事實外，另以被告等人於方炳煌過世後，曾向聲請人
    表示欲提高價格買回系爭房地權利範圍三分之一等情，業據
    聲請人於偵查中自承在卷，顯見被告等之本意均不願方炳煌
    將系爭房地持分售予他人，是方炳煌因出售系爭房地之計畫
    未獲家人及兄弟之支持，故未將出售系爭房地予聲請人之訊
    息告知被告七人及詢問被告戊○○、丁○○之優先承買意願
    ，即屬有據。
  (四)再查，方炳煌所可分得系爭房地之部分約有三十坪左右之土
    地，每坪約價值一百八十萬元至二百萬元，若包含其他共有
    人之土地，聲請人願以一億五千萬元購買等情，業據證人陳
    世杰證述在卷，若乙方炳煌持有系爭房地之三分之一計算，
    其價值應有五千萬元，然聲請人與方炳煌所約定購買該三分
    之一房地之買賣價金僅有五百萬元，縱使約定由買方即聲請
    人負擔土地增值稅，並考量所謂因購買部分土地而有使用上
    困難等因素，聲請人所支付之價金仍與五千萬元有相當大之
    差距，且聲請人與方炳煌雙方又約定產權移轉期限於簽約日
    起五年內，方炳煌除需將本件土地之所有權信託予聲請人，
    並需設定五千萬元之最高限額抵押權予聲請人，此有卷附不
    動產買賣契約書影本可按，顯見聲請人與方炳煌就系爭房地
    所簽訂之買賣契約確與一般不動產買賣之情形有異，是被告
    己○○○等人認為上開抵押權之設定不實在，而起訴請求塗
    銷該抵押權登記，尚難遽認其等主觀上有詐欺之意圖，在明
    知買賣契約存在之情形下，仍以提起民事訴訟為手段向法院
    實施詐術，以遂其不法所有目的，而涉有訴訟詐欺之犯行。
  (五)另按刑法第三百五十五條之間接毀損罪，須本人或第三人因
    誤信行為人之詐術、欺罔為真實，而為財產上之處分，並因
    而發生財產上損失之結果，始足該當。查本件聲請人所述：
    被告己○○○、甲○○、乙○○、丙○○、庚○○於被繼承
    人方炳煌死後，曾於九十五年四月二十日以檢附存證信函通
    知方式，單方逕向地政機關辦理塗銷系爭房地上之信託登記
    ，並曾於九十五年八月九日向本院對聲請人提起九十五年度
    訴字第九一一八號民事塗銷抵押權訴訟，並於九十五年十一
    月八日發函通知被告丁○○、戊○○對方炳煌所有之系爭房
    地三分之一應有部分行使共有人優先承買權，經被告戊○○
    、丁○○表示願以方炳煌與聲請人間所訂立之買賣條件優先
    承買後，雙方即於同年十二月十五日以買賣價格五百萬元成
    立買賣契約，並將被告己○○○、甲○○、乙○○、丙○○
    、庚○○繼承自方炳煌處之系爭房地三分之一所有權移轉登
    記予被告戊○○及丁○○，並由丁○○、戊○○於九十六年
    間將自身所有及自方炳煌繼承人處所取得系爭房地持分一億
    九千萬元均售予案外人沈奇成所有等情，縱屬實在，惟被告
    七人所為，均屬其等自身之財產處分行為，既未對聲請人施
    以何詐術，亦遑論使聲請人信以為真，而為其財產上之處分
    行為，並因此受有損害，是聲請人縱因被告七人前揭行為，
    而無法登記為系爭土地共有權人之一，亦僅聲請人得以方炳
    煌之繼承人違反買賣契約為由向繼承人請求民事賠償，而無
    成立刑法第三百五十五條間接毀損罪之可能，是聲請人稱被
    告七人上開所為係涉犯刑法第三百五十五條間接毀損罪云云
    ，應屬誤會。
  (六)至聲請人雖主張被告七人所為塗銷信託登記及移轉登記方炳
    煌系爭房地所有權持分之行為，因係以虛偽之買賣契約所為
    ，尚涉有使公務員登載不實之罪嫌云云。然查：
  1.聲請人雖主張方炳煌於出賣系爭房地權利範圍三分之一時即
    表明共有人沒有意願承買，並於土地登記申請書上切結等情
    ，然被告丁○○、戊○○既堅決否認方炳煌曾通知彼等行使
    優先承買權，而聲請人又未能提供方炳煌有通知被告丁○○
    等二人行使優先承買權之證據以供調查，則被告甲○○、乙○○、丙○○、庚○○與己○○○依據土地法第三十四條之
    一之規定，於九十五年十一月八日以存證信函通知被告丁○○及戊○○優先承買，縱恐因產生一屋二賣之情形而衍生違
    約情事，惟被告丁○○及戊○○於九十五年十一月十四日以
    存證信函表示願意以同一條件優先承買，仍屬依法正當行使
    通知義務及優先承買權利，要無任何不法可言。
  2.次查被告丁○○、戊○○既得以低於市價甚多之價格購買系
    爭房地，其二人又非顯然無力支付該等價金，自無不行使優
    先承買權之理。而被告甲○○等人藉出賣系爭房地則可取得
    價金，是通知被告丁○○等人行使優先承買權，對於買賣雙
    方均屬有利之事，聲請人指訴被告等係通謀虛偽簽訂買賣契
    約云云，已嫌無據。至被告丁○○、戊○○支付予被告己○○○、甲○○、乙○○、丙○○、庚○○之價金五百萬元，
    其資金來源雖係沈奇宏提供，然查沈奇宏於九十一年、九十
    二年間起便與被告戊○○洽談系爭房地之合建事宜，惟因有
    眾多建商競爭，故一直未能達成共識，迨九十五年，被告戊○○向沈奇宏表示欲借款繳納方炳煌之遺產稅，並願意將系
    爭土地與之合建分屋，沈奇宏為取得合建權利，遂將款項貸
    與被告甲○○供其繳納遺產稅，且陸續與被告戊○○洽談合
    建條件，嗣沈奇宏於九十六年初知悉系爭房地發生訴訟，遂
    再次貸款供被告等解決訴訟問題，並與被告等約定若順利取
    得本件房地權利範圍三分之一之所有權，原先之合建契約即
    改為買賣契約，沈奇宏始於同年一月二十二日分別匯款四百
    七十一萬七千七百九十元予被告戊○○、丁○○之銀行帳戶
    等情，業據證人沈奇宏到庭結證屬實，復有中國信託商業銀
    行九十六年一月二十二日提款憑證一紙、匯款申請書二紙在
    卷可資佐證，而被告己○○○亦將所得價款五百萬元提存於
    法院，作為其等起訴請求撤銷假扣押之擔保一節，亦有臺灣
    士林地方法院九十六年度存字第六四七號提存書影本一份在
    卷足參，堪認證人沈奇宏自九十一年起即欲在系爭房地上建
    屋出售，其於被告己○○○、甲○○、乙○○、丙○○、庚○○亟需資金繳納遺產稅之情狀下，以貸與款項方式換取合
    建機會，該等作為尚難謂有何悖於常情之處。
  3.再查證人沈奇宏既欲取得合建權利，勢必冀求系爭房地產權
    清楚，以免訴訟糾紛，故其於支付頭款九百四十三萬五千五
    百八十元時，原屬於方炳煌所有之系爭房地權利範圍三分之
    一雖尚未過戶予被告戊○○、丁○○，然證人沈奇宏既與被
    告戊○○、丁○○達成合意，約定若被告戊○○、丁○○順
    利取得系爭房地完整所有權，願將系爭房地全部權利售予證
    人沈奇宏，並將先前借貸之款項充作買賣價款，是證人沈奇
    宏此種資金借貸及買賣方式，實屬本於自身利益衡量所為之
    商業決定，亦難逕認有何不妥。且被告戊○○、丁○○因行
    使優先承購權而購買系爭房地之價金業已悉數付清，此有台
    北市士林區農會及中國信託商業銀行之匯款申請書二紙、土
    地增值稅繳款書八紙、土地買賣所有權移轉契約書及建築改
    良物買賣所有權移轉契約書各一份在卷足憑，足徵被告等辯
    稱本件房地之買賣並非虛偽等情，尚非無據。
  4.末查被告丁○○、方清河取得系爭房地所有權後，業於九十
    六年八月二日以一億九千萬元之價金將全部權利售予證人沈
    奇宏，並由證人沈奇宏負擔所有稅捐，包含被告戊○○、丁○○向被告己○○○、甲○○、乙○○、丙○○、庚○○購
    買系爭房地權利範圍三分之一所應負擔之全部稅金含遺產稅
    ，有被告戊○○、丁○○與證人沈奇宏簽訂之不動產買賣契
    約書及上述資金給付情形等在卷可佐，該土地買賣所有權移
    轉契約書上記載之總價款雖僅四千九百零四萬四千七百十七
    元，然此應係民間習以訂約當時系爭房地之土地公告現值計
    算使然（為供稅捐機關及地政事務所辦理核稅登記之用），
    尚不能因此遽認不動產買賣契約為虛偽，是聲請人主張被告
    七人就方炳煌所有系爭土地權利範圍三分之一所有權所為前
    揭塗銷信託登記、繼承及移轉登記之行為，係涉犯刑法第二
    百十四條使公務員登載不實罪嫌云云，亦不足採。
六、綜上所述，本件聲請人所執之各項論據，業經原檢察官偵查
    詳盡，原臺北地檢署九十七年度偵續一字第三五號不起訴處
    分書認被告等人並無刑法詐欺、間接毀損及使公務員登載不
    實罪之犯行，臺灣高等法院檢察署處分書亦認原檢察官所調
    查之事證明確，援用原不起訴處分書之理由採相同見解，而
    為一致之認定，經本院核閱卷內證據資料，就認定被告七人
    並未違犯上揭罪名乙節，於法尚無違誤，本件聲請交付審判
    意旨仍執前詞，對於原處分加以指摘請求交付審判，非有理
    由，應予駁回。
據上論斷，應依刑事訴訟法第二百五十八條之三第二項前段，裁
定如主文。
中    華    民    國    98    年    6     月    22    日
            臺灣臺北地方法院刑事第十七庭
                        審判長法  官  劉秀君
                              法  官  賴淑美
                              法  官  葉力旗
上正本證明與原本無異。
本裁定不得抗告。
                              書記官  吳俊龍
中    華    民    國    98    年    6     月    22    日


司法院資訊處製作；財團法人民間司法改革基金會備份。
